臺灣苗栗地方法院刑事判決　　　　　　　 94年度訴字第203號
公　訴　人　臺灣苗栗地方法院檢察署檢察官
被　　　告　甲○○
　　　　　　　　　　號（
上列被告因違反毒品危害防制條例案件，經檢察官提起公訴（93
年度毒偵字第805 、1144號、94年度偵字第917 號）及移送併辦
（94年度毒偵字第725 、895 號），本院合議庭裁定由受命法官
獨任進行簡式審判程序，判決如下：
    主  文
甲○○連續施用第一級毒品，處有期徒刑壹年貳月。扣案之第一
級毒品海洛因拾包（合計含袋重柒點柒參公克）、含有微量海洛
因殘渣之夾鏈袋柒只均沒收銷燬；葡萄糖壹包、注射針筒拾陸支
、刮勺柒支、夾鏈袋參包及鐵盒壹個均沒收。又連續施用第二級
毒品，處有期徒刑拾月。扣案之橡皮管壹條、夾鏈袋參包、安非
他命吸食器壹組均沒收。應執行有期徒刑壹年拾月。扣案之第一
級毒品海洛因拾包（合計含袋重柒點柒參公克）、含有微量海洛
因殘渣之夾鏈袋柒只均沒收銷燬；葡萄糖壹包、注射針筒拾陸支
、刮勺柒支、夾鏈袋參包、鐵盒壹個、橡皮管壹條、安非他命吸
食器壹組均沒收。
　　犯罪事實及理由
一、犯罪事實：
    甲○○於民國90年8 月間，因施用毒品案件，經本院裁定送
    觀察、勒戒後，認無繼續施用毒品傾向，於90年8 月28日執
    行完畢，經臺灣苗栗地方法院檢察署檢察官以90年度毒偵字
    第1316號為不起訴處分確定。詎仍不思悔改，復基於施用第
    一級毒品海洛因之概括犯意，於上開觀察勒戒執行完畢釋放
    後5 年內，自91年2 月間某日起至94年6 月6 日止，在台北
    縣蘆洲市不詳姓名朋友住處、苗栗縣竹南鎮大埔里2 鄰10 5
    之1 號住處，及同鎮不詳姓名朋友住處，以注射針筒注射之
    方式，連續施用第一級毒品海洛因多次。又另基於施用第二
    級毒品安非他命之概括犯意，在上開相同期間，在上開相同
    地點，以將安非他命燃燒以吸食器吸食煙霧之方式，連續施
    用第二級毒品安非他命多次。於93年7 月17日上午9 時30分
    許，在甲○○上開住處為警查獲，並扣得第一級毒品海洛因
    5 包（合計淨重2.39公克、空包裝重0.94公克），及其所有
    供施用海洛因所用之注射針筒2 支、刮勺2 支，供施用安非
    他命所用之橡皮管1 條、安非他命吸食器1 組。於93年10月
    4 日下午3 時50分許，在甲○○上開住處為警查獲，扣得第
    一級毒品海洛因2 包（合計淨重0.1 公克、空包裝重0.46公
    克）、及其所有供施用海洛因所用之注射針筒2 支、刮勺 2
    支，供施用海洛因及安非他命所用之夾鏈袋3 包，並查獲乙
    ○○所有第二級毒品安非他命1 包（含袋重0. 5公克）。於
    94年5 月13日下午4 時35分許，在苗栗縣頭份鎮○○路306
    號為警查獲，並扣得第一級毒品海洛因2 包（合計淨重0.19
    公克、空包裝總重0.75公克）、含有微量海洛因殘渣之夾鏈
    袋5 只、及其所有供施用海洛因所用之葡萄糖1 包、刮勺3
    支、注射針筒11支、鐵盒1 個。於94年6 月7 日上午10時30
    分許，在甲○○上開住處為警查獲，並扣得第一級毒品海洛
    因1 包（含袋重2.9 公克），及其所有供施用海洛因所用之
    注射針筒1 支、含有微量海洛因殘渣之夾鏈袋2 只。
二、證據名稱
（一）被告於偵查中及本院審理時之自白。
（二）苗栗縣衛生局93年7 月26日苗衛檢字第0930010851號、93
      年10月11日苗衛檢字第0930015569號煙毒尿液檢驗成績書
      、中山醫學大學附設醫院藥物濫用檢測中心94年5 月26日
      、94年6 月16日確認檢驗結果報告（流水號：0000000 、
      0000000）、 法務部調查局93年8 月30日調科壹字第9900
      00972 號、93年11月10日調科壹字第990001031 號、94年
      7 月13日調科壹字第990001253 號鑑定通知書各1 份。
（三）扣案之第一級毒品海洛因10小包（合計含袋重7.73公克）
      、含有微量海洛因殘渣之夾鏈袋7 只、葡萄糖1 包、注射
      針筒16支、刮勺7 支、橡皮管1 條、夾鏈袋3 包、安非他
      命吸食器1 組、鐵盒1 個。
（四）照片原本29張及影本5張。
（五）刑案資料查註紀錄表、臺灣高法院被告前案紀錄表各1 份
三、本件於審判期日，被告對檢察官求處之刑度（如主文所示）
    表示願意接受，並以言詞陳明願捨棄上訴權而記明筆錄，依
    刑事訴訟法第357 條第1 項、第358 條第1 項但書、第359
    條規定，被告因捨棄上訴權而喪失上訴權。
四、應適用之法條：
（一）刑事訴訟法第273 條之1 第1 項、第299 條第1 項前段、
      第310 條之2 、第454 條第1 項。
（二）毒品危害防制條例第10條第1 項、第2 項、第18條第1 項
      前段。
（三）刑法第11條、第56條、第51條第5 款、第38條第1 項第2
      款。
五、本判決係依刑事訴訟法第310 條之2 、第454 條第1 項製作
    ，依法僅記載當事人欄、主文、犯罪事實、證據名稱以及應
    適用之法條，但仍於主文予以表明，並於應適用之法條欄予
    以引用。如不服本判決，應於判決送達之日起10日內，向本
    院提起上訴（被告已捨棄上訴）。
本案經檢察官黃彥琿到庭執行職務。
中　　華　　民　　國　　94　　年　　7 　　月　　27　　日
                  刑事第三庭  法　官　林卉聆
以上正本證明與原本無異。
如不服本判決，應於送達後10日內向本院提出上訴狀。
被告不得上訴。
   　　                   　　書記官　盧俊良
中　　華　　民　　國　　94　　年　　7 　　月　　27　　日
附錄論罪科刑之法條全文：
毒品危害防制條例第10條
施用第一級毒品者，處 6 月以上 5 年以下有期徒刑。
施用第二級毒品者，處 3 年以下有期徒刑。
